# 同一控制下，长投的入账价值确认

提问人：18086508379 时间：2020-09-26 16:00:00
请教陈版及各位：
题目：
2017 年 5 月，黄海集团以 1000 万元非同一控制下收购 H 公司（构成业务）100%股权，当日H 公司可辨认净资产公允价值为 900 万元。 2019 年 4 月 30 日黄海集团将 H公司51%股权以市场评估值 663 万元转让给黄海集团另一全资子公司 I 公司。
当日，H 公司净资产账面价值为 1100 万元，自购买日开始持续计算的可辨认净资产公允价值为 1200 万元。
答案：
处理意见：I公司取得 H公司股权按同一控制下企业合并进行账务处理，但本期个别报表中应确认长期股权投资612 万元（1200×51%）和资本公积 51 万元；
疑问：个别报表长投为何不是=1100×51%+100（商誉）？是我哪里理解错了吗

回答人：chenyiwei
I公司对H公司长投的初始计量金额应为：1200*51%+100=712万元，确认资本公积（贷方）712-663=49万元。